臺灣高等法院刑事裁定
                                     110年度聲再字第70號

再審聲請人
即受判決人  鍾清龍   (原姓名：廖清龍)   



上列再審聲請人即受判決人因傷害案件，對於本院83年度上易字
第3455號，中華民國83年7月13日第二審確定判決【原審案號：
臺灣臺北地方法院士林分院（現已改制為臺灣士林地方法院）83
年度自字第92號】，聲請再審，本院裁定如下：
    主  文
再審之聲請駁回。 
    理  由
一、再審聲請意旨略以：本院83年度上易字第3455號判決（下稱
    原確定判決）認陳燈圳較弱小，竟不質疑在搶輸鐵棍、何能
    全身無傷逃離案址，又本案無警察扣留現場鐵棍、無店家或
    證人陳燈圳之子陳勝銓（下逕稱姓名）證述鐵棍存在，且陳
    燈圳無外傷，遭原確定判決非法駁回，爰依據聲請再審事由
    新事實、新證據提出再審云云。
二、按法院認為無再審理由者，應以裁定駁回之；經前項裁定後
    ，不得更以同一原因聲請再審，刑事訴訟法第434條第1項、
    第3項定有明文，係本於一事不再理原則而為設計、規範，
    以維持裁判的安定性。所謂「同一原因」，係指同一事實之
    原因而言（最高法院24年度總會決議參照）。又法院認為聲
    請再審之程序違背規定者，應以裁定駁回之，同法第433條
    前段亦有明文。
三、經查，再審聲請人即受判決人鍾清龍（下稱聲請人）雖以發
    現新事實或新證據為由，聲請再審，惟觀諸其聲請意旨所指
    案發現場無查扣鐵棍、無店家或陳勝銓證述現場有鐵棍，及
    陳燈圳有無受傷等，前曾聲請再審經，本院以104年度聲再
    字第335號、第436號、第487號等裁定認其所主張為無理由
    予以駁回，後聲請人再以相同主張聲請再審，亦經本院以11
    0年度聲再字第40號、109年度聲再字第235、316、350、495
    、558號等裁定認違反前揭刑事訴訟法第434條第3項「不得
    更以同一原因聲請再審」規定，違背法定程式而駁回在案等
    情，有上開裁定附卷可參，是聲請人以同一事由聲請再審，
    未提出新事實、新證據，其聲請再審顯然違背規定，且無從
    補正，其聲請為不合法，應予駁回。
四、末按聲請再審之案件，除顯無必要者外，應通知聲請人及其
    代理人到場，並聽取檢察官及受判決人之意見。但無正當理
    由不到場，或陳明不願到場者，不在此限。前項本文所稱「
    顯無必要者」，係指聲請顯屬程序上不合法且無可補正或顯
    無理由而應逕予駁回，刑事訴訟法第429條之2、法院辦理刑
    事訴訟案件應行注意事項第177條之4定有明文。查本件再審
    聲請既有上述不合法之情形，且無從補正，本院認無踐行通
    知聲請人到場並聽取檢察官意見等程序之必要，併此敘明。
據上論斷，應依刑事訴訟法第433條前段，裁定如主文。
中　　華　　民　　國　　110 　年　　6 　　月　　8 　　日
                  刑事第十二庭  審判長法　官  陳如玲
                                      法　官  廖建瑜
　　　　　　　　　　　　　　　　　　　法　官  蔡如惠
以上正本證明與原本無異。
不得抗告。
                                      書記官  黃郁珊
中　　華　　民　　國　　110 　年　　6 　　月　　8 　　日